【裁判字號】    95,易,561
【裁判日期】    950428
【裁判案由】    恐嚇
【裁判全文】
臺灣臺北地方法院刑事判決        九十五年度易字第五六一號
公  訴  人  臺灣臺北地方法院檢察署檢察官
被      告  甲○○
上列被告因恐嚇案件，經檢察官提起公訴（九十五年度偵字第一
○三七號），本院判決如下：
    主  文
甲○○以加害生命之事，恐嚇他人致生危害於安全，處拘役拾
日，如易科罰金，以佰元折算壹日。
    事  實
一、甲○○與乙○○係朋友關係，乙○○因懷疑甲○○取走其支
    票，而於民國九十四年十二月九日中午十二時許，以裝設於
    臺北市○○區○○街二段二三五號三樓住處電話號碼000
    00000號之電話，撥打甲○○所使用門號000000
    0000號之行動電話，商討支票問題，並要求甲○○於九
    十四年十二月十五日下午三時三十分許出庭對質，甲○○因
    而心生不悅，竟萌生恐嚇之犯意，以加害生命之事恫嚇乙○
    ○稱：「妳如果喜歡人家打妳，妳爸就來打乎妳死」（臺語
    ）等語，使乙○○心生畏懼，致生危害於安全。
二、案經乙○○訴由臺北市政府警察局萬華分局報請臺灣臺北地
    方法院檢察署檢察官偵查起訴。
    理  由
一、訊據被告甲○○固不否認於上揭時、地與告訴人乙○○通電
    話，並曾講述：妳如果喜歡人家打妳，妳爸就來打乎妳死（
    臺語）等語，惟矢口否認有何恐嚇犯行，辯稱：當天告訴人
    打電話給伊，一直誣賴伊至告訴人家中取走支票，還要伊出
    庭，伊在電話中講的話是氣話，並無加害之犯意云云。惟查
    ：
  (一)上揭犯罪事實，業據證人即告訴人乙○○於警詢、偵查及本
    院審理時指證：九十四年十二月九日中午十二時許，在臺北
    市○○區○○街二段二三五號三樓住處撥打被告所使用門號
    0000000000號之行動電話，與被告商議支票之事
    ，並請被告出面解決，在電話中被告說：妳如果喜歡人家打
    妳，妳爸就來打乎妳死（臺語），我聽了感到害怕等語綦詳
    （見臺灣臺北地方法院檢察署九十五年度偵字第一○三七號
    偵查卷第五頁至第六頁、第十八頁至第十九頁、本院卷第二
    十二頁反面至第二十四頁）。並有告訴人提出案發當天其與
    被告之通話錄音帶譯文可資佐證（見同上偵查卷第二十頁至
    第三十三頁），且經檢察官於偵查中當庭播放該錄音帶，被
    告業坦承錄音帶內為伊與告訴人之通話，亦有訊問筆錄一份
    在卷足憑（見同上偵查卷第十九頁），復經本院當庭勘驗該
    錄音帶，勘驗結果該錄音帶之內容與前開錄音帶譯文相符（
    見本院卷第十一頁）。足見被告確有恐嚇告訴人之行為。
  (二)又被告向告訴人所稱：「妳如果喜歡人家打妳，妳爸就來打
    乎妳死」（臺語）等語，客觀上顯係以加害生命之事恐嚇告
    訴人，足以使告訴人心生畏怖，而告訴人聽聞該恐嚇之言詞
    後，對於其身體之安全確實心生恐懼而深感不安，並立即向
    臺北市政府警察局萬華分局漢中派出所報案，此據告訴人於
    警詢及本院審理時指陳明確在卷（見同上偵查卷第五頁至第
    六頁、本院卷第二十四頁），並有臺北市政府警察局萬華分
    局受理各類案件紀錄表附卷可考（見同上偵查卷第七頁），
    足徵被告所為上開恐嚇之言語，確使告訴人因而心生畏懼。
  (三)被告固辯稱：伊在電話中講的話是氣話云云。然刑法第三百
    零五條之恐嚇罪，其構成要件，於行為人之主觀意圖上，只
    要行為人對於惡害之內容具有認識即得謂有恐嚇之故意，至
    行為人對於惡害實際發生之可能性，有無實現惡害之意思及
    其最終之目的或動機何在，均在所不問。依前述本院所認定
    被告在電話中向告訴人為上揭言語之表達、傳述，衡諸一般
    國民經驗法則，實已足認被告對其所為上開言語之表達內容
    具有一定之惡害認識，而可認被告係出於恐嚇之犯意為上開
    言語之通知，至被告所辯稱其實際上並不可能去做對告訴人
    所表達之事，核諸前揭說明，要與認定被告係出於恐嚇之犯
    意為上開將來惡害之通知無涉，從而被告所辯，即難認為可
    採。
  (四)綜上所述，被告前開所辯，要屬避就之詞，委不足採。本案
    事證明確，被告恐嚇危害安全之犯行，堪以認定，應予依法
    論科。至於被告聲請傳喚證人「秀秀」，欲證明當初其向「
    秀秀」借錢出借予告訴人；另聲請傳喚證人「阿雪」，欲證
    明當天通話時，其係與告訴人對罵，本院認此均與爭點無涉
    ，無傳喚之必要，附此敘明。
二、核被告所為，係犯刑法第三百零五條之恐嚇危害安全罪。爰
    審酌被告因告訴人懷疑其取走支票，並要求其出庭對質，竟
    因氣憤而出言恐嚇告訴人，致告訴人心生恐懼，犯罪後飾詞
    圖卸之態度，及其生活狀況、品行、智識程度等一切情狀，
    量處如主文所示之刑，並諭知易科罰金之折算標準，以示懲
    儆。
據上論斷，應依刑事訴訟法第二百九十九條第一項前段，刑法第
三百零五條、第四十一條第一項前段，罰金罰鍰提高標準條例第
一條前段、第二條，判決如主文。
本案經檢察官王鑫健到庭執行職務
中    華    民    國  九十五  年    四    月  二十八  日
                          臺灣臺北地方法院刑事第十四庭
                              審判長法  官  吳靜怡
                                    法  官  劉煌基
                                    法  官  孫萍萍
以上正本證明與原本無異。
如不服本判決，應於判決送達後十日內，向本院提出上訴狀。
                                    書記官  張汝琪
中    華    民    國  九十五  年    四    月  二十八  日
附錄本案論罪科刑法條全文：
中華民國刑法第三百零五條
以加害生命、身體、自由、名譽、財產之事，恐嚇他人致生危害
於安全者，處二年以下有期徒刑、拘役或三百元以下罰金。


司法院資訊處製作；財團法人民間司法改革基金會備份。
